【裁判字號】    96,訴,3952
【裁判日期】    970709
【裁判案由】    違反電信法等
【裁判全文】
臺灣高雄地方法院刑事判決              96年度訴字第3952號
    公  訴  人  臺灣高雄地方法院檢察署檢察官
    被      告  乙○○
上列被告因違反電信法等案件，經檢察官提起公訴（96年度偵字
第2551號），本院判決如下：
    主  文
乙○○無罪。
    理  由
一、公訴意旨略以：被告乙○○與丁○○（丁○○部分，業經臺
    灣臺南地方法院以96年度訴字第775 號判決處有期徒刑10月
    確定）共同基於意圖為自己不法所有及利益和行使偽造文書
    之概括犯意聯絡，分於：
（一）民國94年5 月間，利用與甲○○一同成立址設臺南縣永康
      市○○街133 號之2 樓「禾耀科技有限公司（下稱禾耀公
      司）」之便，由被告乙○○對甲○○稱：「要幫甲○○培
      養個人信用」等語，使甲○○將其本人之身分證、印章及
      所申辦的國泰世華商業銀行永康分行帳號為000000000000
      號之帳戶交付予被告乙○○。甲○○並與被告乙○○於94
      年7 月間，向華僑銀行臺南永康分行（下稱華僑銀行）申
      辦卡號為0000000000000000之信用卡，且於上開華僑銀行
      信用卡申請書上填載信用卡寄送地址為臺南縣永康市○○
      街133 號之2 樓。嗣被告乙○○與丁○○於代收上開華僑
      銀行信用卡後，自94年7 月起至94年12月止，由丁○○多
      次持上開華僑銀行信用卡，前往如附件之起訴書附表一所
      示之信用卡特約商店消費後，並在簽帳單上偽造持卡人「
      甲○○」簽名，持交各該特約商店店員而行使之，致華僑
      銀行及各特約商店誤以為係甲○○本人持信用卡消費，因
      此陷於錯誤而交付商品或提供服務，均足以生損害於甲○○本人及華僑銀行，總計持上開華僑銀行信用卡盜刷多筆
      ，詐取相當於新臺幣（下同）66,122元之財物。
（二）於94年9 月間，由被告乙○○提供其所收受之甲○○身分
      證，而丁○○則偽簽「甲○○」署押於英商渣打銀行股份
      有限公司（下稱渣打銀行）之信用卡及現金貸款申請書上
      ，足生損害甲○○本人及渣打銀行。丁○○並於偽造該私
      文書後，交付予渣打銀行行使，經渣打銀行審核後，核發
      卡號為0000000000000000號之信用卡，並核撥現金貸款5
      4,000 元至甲○○所有之上開國泰世華商業銀行永康分行
      帳戶內。詎丁○○於取得上開渣打銀行信用卡後，多次於
      如附件之起訴書附表二所示之時間至如附件之起訴書附表
      二所示之特約商店消費，並於各該店員所交付之簽帳單上
      ，偽簽「甲○○」署名，以表示甲○○已收受前開特約商
      店所交付之交易標的物或所提供之服務，並同意依據信用
      卡持卡人合約條件，照簽帳單所示之金額付款予發卡銀行
      之意思，而偽造不實簽帳單私文書後，再將該簽帳單分別
      交還予特約商店店員收執核對簽名而行使，使特約商店店
      員誤信丁○○即為甲○○本人，陷於錯誤交付財物或提供
      服務，渣打銀行於特約商店請款時須代為墊付所消費之款
      項，足以生損害於甲○○本人及渣打銀行，總計持上開渣
      打銀行信用卡盜刷詐取約4,903 元之財物。
（三）於94年9 月19日，在國泰世華商業銀行永康分行（址設臺
      南縣永康市○○路423 號），由丁○○（起訴書贅載「人
      」）填寫提領54,000元之取款條，並盜用「甲○○」印章
      蓋用於該紙取款憑條上，偽造以甲○○名義製作之取款憑
      條，足生損害於甲○○，嗣即將該偽造之取款條交付予上
      開銀行之承辦人員，冒用甲○○名義要求提領現金，行使
      所偽造之上開取款憑條私文書，並致上開銀行承辦員因受
      詐術誤導而陷於錯誤，即依據該取款憑條所示交付54,000
      元予丁○○。
（四）被告乙○○與丁○○另未徵得甲○○同意，由被告乙○○
      提供其持有之甲○○身分證，而丁○○則分別於如附件之
      起訴書附表三所示之時間，冒用「甲○○」名義，向遠傳
      電信股份有限公司（下稱遠傳電信）、和信電訊股份有限
      公司（下稱和信電訊）、臺灣大哥大電信股份有限公司（
      下稱臺灣大哥大公司）申請如附件之起訴書附表三所示之
      行動電話門號使用。其中，丁○○先在行動電話服務申請
      書上偽簽甲○○之署名，並持之向上開遠傳電信、和信電
      訊、臺灣大哥大公司行使，致上開公司均誤信該門號係「
      甲○○」本人所申請，乃陷於錯誤而交付該門號之SIM 卡
      予丁○○使用，致生損害於甲○○本人、遠傳電信、和信
      電訊及臺灣大哥大公司。嗣被告乙○○、丁○○明知中華
      電信股份有限公司（下稱中華電信）之電話號碼0000000
      號及如附件之起訴書附表三所示之行動電話號碼均係以甲○○之名義所申請，被告乙○○與丁○○竟共同基於意圖
      為自己不法利益之犯意，並本於詐得免繳電信通信費用之
      不法意圖，自94年3 月起至95年2 月止，盜打上開中華電
      信電話號碼共計約8,014 元，自94年5 月起至95年7 月止
      ，盜打上開遠傳電信行動電話門號共計約39,193元，自94
      年8 月起至95年9 月止盜打上開和信電訊行動電話門號共
      計約16,812元，自95年9 月5 日起至96年1 月止盜打上開
      臺灣大哥大行動電話門號共計約3,166 元，均足以生損害
      於甲○○本人、中華電信、遠傳電信、和信電訊公司及臺
      灣大哥大公司，使上開公司誤以為該等通話均係甲○○所
      撥打而提供通信服務，被告乙○○、丁○○因而獲得使用
      價值合計約67,185元的無線電磁通信之財產上不法利益。
      因認被告乙○○涉犯刑法第216條、第210條之行使偽造私
      文書；同法第339 條第1 項之詐欺取財；同法第339 條第
      2 項之詐欺得利；電信法第56條之盜用電信設備通信等罪
      嫌。
二、按被告未經審判證明有罪確定前，推定其為無罪；犯罪事實
    應依證據認定之，無證據不得認定犯罪事實；不能證明被告
    犯罪者，應諭知無罪之判決，刑事訴訟法第154 條第1 項、
    第2 項及第301 條第1 項分別定有明文。又刑事訴訟法上所
    謂認定犯罪事實之證據，係指足以認定被告確有犯罪行為之
    積極證據而言，該項證據自須適合於被告犯罪事實之認定，
    始得採為斷罪資料；事實之認定，應憑證據，如未能發現相
    當證據，或證據不足以證明，自不能以推測或擬制之方法，
    以為裁判基礎；而認定犯罪事實所憑之證據，雖不以直接證
    據為限，間接證據亦包括在內；然而無論直接或間接證據，
    其為訴訟上之證明，須於通常一般之人均不致有所懷疑，而
    得確信其為真實之程度者，始得據為有罪之認定；又依刑事
    訴訟法第161 條第1 項規定，檢察官就被告犯罪事實，應負
    舉證責任，並指出證明之方法。因此，檢察官對於起訴之犯
    罪事實，應負提出證據及說服之實質舉證責任。倘其所提出
    之證據，不足為被告有罪之積極證明，或其指出證明之方法
    ，無從說服法院以形成被告有罪之心證，基於無罪推定之原
    則，自應為被告無罪判決之諭知，最高法院29年上字第3105
    號、40年臺上字第86號、76年臺上字第4986號及92年臺上字
    第128 號判例分別著有判例可資參照。再按告訴人之告訴，
    係以使被告受刑事訴追為目的，是其陳述是否與事實相符，
    仍應調查其他證據以資審認，最高法院52年台上字第1300號
    判例意旨參照。
三、本件公訴人認被告乙○○涉有上開犯行，無非係以：（一）
    被告乙○○於偵查中之部分自白；（二）證人即告訴人甲○○於偵查中之結證；（三）證人丁○○於台灣高雄地方法院
    檢察署檢察官偵查中之結證、台灣台南地方法院檢察署95年
    度偵緝字第1588號起訴書、台灣台南地方法院96年度訴字第
    775 號判決書；（四）如附件之起訴書附表三所示門號申請
    書、甲○○未申請如附件之起訴書附表三所示門號之聲明書
    ；（五）渣打銀行餘額代償/ 現金貸款申請書、預先作業授
    權同意書、渣打銀行信用卡之繳款帳單；（六）華僑銀行信
    用卡之申請書、消費明細、簽帳單；（七）中華電信門號申
    請書等資料為其論據。訊據被告乙○○固坦承有與甲○○一
    同成立禾耀公司，有協同甲○○一起至華僑銀行申辦信用卡
    ，且華僑銀行信用卡申請書上填載信用卡寄送地址係禾耀公
    司處所，有使用0000000000、0000000000門號之事實，惟堅
    決否認有何行使偽造私文書、詐欺取財、詐欺得利、盜用電
    信設備通信等犯行，辯稱：我經取得甲○○同意後，以甲○○之名義擔任禾耀公司人頭負責人，但禾耀公司主要是我、
    丁○○在經營，我未曾跟甲○○講過「要幫甲○○培養個人
    信用」的話，甲○○係將其身分證等證件資料交付給丁○○
    ，丁○○再轉交給我辦理禾耀公司相關事宜，我跟甲○○到
    華僑銀行辦信用卡時，我們2 人都有辦，我事後才知道丁○○有拿走華僑銀行寄到禾耀公司之甲○○信用卡，起訴書附
    表一所示之刷卡明細不是由我去消費；我未曾於94年9 月跟
    丁○○以甲○○名義申辦渣打銀行信用卡及貸款，我看過丁○○之皮夾內有甲○○名義申辦之渣打銀行信用卡；我沒有
    與丁○○於94年9 月19日到國泰世華商業銀行永康分行，盜
    用甲○○名義填寫取款條及使用甲○○之印章；我所使用00
    00000000、0000000000門號是丁○○拿給我的，那是丁○○
    、甲○○申請給我使用，均由我自行繳費，我有使用的電話
    我都有繳費，禾耀公司結束後，我就不在台南，但丁○○全
    家還住在禾耀公司之處所，我不知道起訴書附表三所示門號
    及禾耀公司之電話0000000 是何人撥打的等語（見本院卷第
    44、103頁）。
四、按被告以外之人於審判外之陳述，雖不符前4 條之規定，而
    經當事人於審判程序同意作為證據，法院審酌該言詞陳述或
    書面陳述作成時之情況，認為適當者，亦得為證據，刑事訴
    訟法第159條之5第1項定有明文。本案以下認定事實所引用
    之傳聞證據，業經檢察官、被告於審判中同意作為證據（見
    本院卷第214 、215 頁），而各該傳聞證據之取得亦無違法
    不當之情事，作為證據並無不適當，依上開說明，本院認本
    案以下所引用之傳聞證據均有證據能力。
五、經查：
（一）被告辯稱：未曾使用甲○○之信用卡消費、未以甲○○之
      名義申辦貸款乙節，而證人丁○○於96年4 月19日偵查中
      結證稱：我跟甲○○是很久的朋友，有合夥開禾耀公司，
      甲○○是名義負責人，華僑銀行銀行信用卡是甲○○去申
      請，由我代收信用卡，並由我使用，我事前就經甲○○同
      意才使用。（提示渣打銀行申請書）渣打銀行信用卡資料
      是我寫的，是甲○○本人親自簽名在申請書上，也是我拿
      申請單回來給甲○○填寫，之後由我寄給銀行，信用卡是
      我在使用。這些都有與甲○○商討並經甲○○事先同意，
      信用卡帳單都是我在繳款，帳單地址寄公司地址，因為住
      家、公司均在同處，所以我收的到等語（見台灣高雄地方
      法院檢察署96年度偵字第2551號卷第24至26、31頁）；於
      95年11月10日另案偵查中結證稱：我與甲○○是朋友，我
      經過甲○○同意使用甲○○名義申辦之華僑銀行、渣打銀
      行信用卡，因為我本身的信用有問題，考慮以後要貸款之
      問題，所以才使用甲○○名義申辦之信用卡等語（見台灣
      台南地方法院檢察署95年度偵緝字第1599號卷第16、17、
      19頁）；於96年7 月4 日另案審理中供述：我使用甲○○
      相關資料都有在之前跟甲○○談過，他只有口頭答應，沒
      有書面同意，我有陸續幫甲○○繳過款項等語（見台灣台
      南地方法院96年度訴字第775 號卷第32頁）。另以甲○○
      名義申辦渣打銀行信用卡、貸款時間係94年9 月，以郵寄
      申請書方式至渣打銀行，申請信用卡、貸款時應檢附身分
      證影本、公司營利事業登記證影本即可等情，有渣打國際
      商業銀行股份有限公司97年6 月17日渣打商銀CB-OPS字第
      09700620號函及所附資料在卷可查（見本院卷第198 至20
      3 頁）。證人丁○○上開證述甲○○之信用卡由其使用部
      分，前後一致，且以郵寄方式申請甲○○名義之渣打銀行
      信用卡、貸款核與渣打銀行上開函覆資料相符，尚難以丁○○之陳述遽為被告不利之認定。證人即告訴人甲○○雖
      於本院審理中結證稱：我曾在晚上將身分證、駕照正本交
      給丁○○辦理公司登記手續，當時乙○○有在場，隔天下
      班就拿回來，之後我就沒有再將這些證件交給別人，我不
      知道乙○○他們有無影印，乙○○說以我的名義設立公司
      以後我要買房子比較好貸款，我沒有交給他們印章，我所
      提供國泰世華銀行永康分行帳戶於開戶時，我拿印章去蓋
      ，蓋完就收回去。禾耀公司一切都是乙○○在做，我擔任
      老闆，但我另外有工作，我實際上沒有做什麼，我有出資
      3 萬多元給丁○○，我不知道乙○○是否知道。當初丁○○、乙○○沒有跟我提到要幫我培養信用會以幫我申請信
      用卡、貸款的方式，我有去辦華僑銀行信用卡，乙○○自
      己也有辦，申請時我要求將信用卡寄到禾耀公司，但我沒
      有收到華僑銀行的信用卡，我有打電話問乙○○，她說沒
      收到，我沒有看過我名義申辦的華僑銀行、渣打銀行信用
      卡，我沒有接過渣打銀行打電話跟我確認是否要辦信用卡
      或貸款，也不知道我的信用卡有被人使用，直到銀行寄催
      繳通知到我家我才知道，（提示渣打銀行97年6 月17日函
      及所附資料，問：資料內「甲○○」之簽名是否你所簽？
      ）不是。（提示台南地院96訴字第775 號卷第32頁，問：
      丁○○在該案說他使用你相關資料都有經過你口頭同意，
      只是沒有書面同意，有何意見？）他從來都沒有跟我談過
      等語（見本院卷第104 至113 、160 、212 頁）。而以甲○○名義申辦華僑銀行信用卡之刷卡消費，除網路交易部
      分無簽單故未簽名外，其他消費簽帳單皆已超過保存期限
      ，無法提供乙節，有如附件之起訴書附表一所示刷卡消費
      之收單銀行中國信託商業銀行97年1 月15日刑事陳報狀、
      財團法人聯合信用卡處理中心97年1 月17日（97）聯卡商
      管字第0970 400010 號函、中華商業銀行97年1 月28日（
      97）中銀總電字第9700328 號函在卷可查（見本院卷第58
      、62、80頁）。另以甲○○名義申辦渣打銀行信用卡之刷
      卡消費簽帳單，因逾越國際組織之保管期限規範，無法向
      收單銀行調取簽帳單等情，有渣打國際商業銀行股份有限
      公司97年1 月29日渣打商銀CB-OPS字第09700076號函在卷
      可佐（見本院卷第82頁）。證人甲○○雖否認有同意丁○○使用其相關資料，惟未證述曾目睹被告乙○○使用其名
      義申辦之信用卡或以其名義申辦貸款，且證人甲○○將證
      件資料交付之對象係丁○○而非被告乙○○，況卷內查無
      上開以甲○○名義申辦信用卡之消費簽帳單，前已敘明，
      即便證人甲○○有遭人冒名使用信用卡刷卡消費並冒名貸
      款，本件尚查無具體證據證明被告乙○○有參與冒用「甲○○」之信用卡刷卡消費並以「甲○○」名義申辦貸款之
      行為，尚難僅憑證人甲○○上開證述遽為被告乙○○不利
      之認定。
（二）被告乙○○是否經甲○○同意後，由甲○○申辦00000000
      00、0000000000門號及0000000 市內電話供其使用乙節，
      證人甲○○雖於本院審理中結證稱：我不知道丁○○或乙○○要用我的身分資料去申請行動電話門號，他們都沒有
      跟我講，等到通信費用被催繳時我才知道，我有去遠傳門
      市問，該服務處稱係乙○○去辦的，（提示：中華電信台
      南營運處97年3 月28日函，問：該函說明06-0000000電話
      是你本人至該處永康服務中心申辦，有無意見？）沒意見
      ，是我本人與丁○○一起去辦的，供禾耀公司使用，該電
      話申請書客戶簽章欄「甲○○」是我本人簽名，（提示：
      和信電訊97年4 月1 日函，問：該函說明0000000000門號
      是你本人到場申請，有無意見？）不是我申請的，我不知
      道00 00000000 是誰的門號，（提示：臺灣大哥大97年3
      月31日函，問：該函說明0000000000門號是95年9 月5 日
      由你本人申請，有何意見？）不是我申請的，（提示：偵
      卷第16頁，0000000000門號申請書，問：申請書上「甲○○」簽名是否你本人簽的？）不是我簽的，除了00-000
      0000電話、我現在自己使用的門號外，我沒有親自辦理過
      其他行動電話門號之申請，也沒有同意丁○○或乙○○以
      我的名義申辦行動電話門號，（問：被告或丁○○怎會有
      你的身分證、駕照去辦理這些行動電話門號？）因為他們
      說要以我的名義辦公司證件，所以我將身分證、駕照交給
      丁○○，他隔天晚上就還給我，之後就沒有再將這些證件
      交給別人，我沒有將駕照交給乙○○，（提示：台南地檢
      95偵緝字第1588號卷第17頁，問：丁○○在該案偵查中說
      手機是乙○○申請的，有經你同意，有無意見？）沒有經
      過我同意，（問：手機到底是誰申請的？）我去和信電訊
      查，和信電訊說是乙○○，有拿乙○○的身分證，（問：
      是詢問0000000000門號申用人嗎？）我是全部都問，好像
      是3 支，也有預付卡的，（問：你被申請的是3 支遠傳、
      1 支和信、1 支臺灣大哥大的門號，你問的到底是哪一家
      門號？）我去問和信電訊，和信電訊說是乙○○，（問：
      依據和信電訊0000000000門號申請書，該門號是在台中縣
      潭子鄉○○路門市申請，你在該門市詢問？）不是，我在
      台南縣永康市門市問的，我沒去過台中縣潭子鄉○○路申
      請和信電訊門號等語（見本院卷第105 、106 、107 、11
      0 、11 3、159 、160 、161 、213 、214 頁）。然以「
      甲○○」名義申辦之和信電訊0000000000門號申請書上之
      經銷單位地址係台中縣潭子鄉○○路一段91巷9 弄8 號，
      該門號係94年6 月27日由本人到場申請，申辦當場檢視身
      分證、駕照正本，身分證影本留存，駕照檢閱後歸還，若
      僅出示影本，則和信電訊不受理申請；以「甲○○」名義
      申辦之臺灣大哥大0000000000門號係95年9 月5 日由本人
      申請，申請人係以身分證、健保卡之正本為申辦之身分證
      明文件；以「甲○○」名義申辦之遠傳電信0000000000、
      000000 0000 、0000000000門號分別係94年5 月24日、95
      年5 月9 日、94年11月4 日申辦，0000000000、00000000
      00門號皆為本人申請，0000000000門號之申請代理人為陳
      慧如，申請門號時皆須提供身分證正本供核對等節，有和
      信電訊股份有限公司97年4 月1 日和信（企營）字第0972
      0302177 號函及所附資料、0000000000門號申請書（見本
      院卷第13 9至142 頁、警卷第23、24頁）；臺灣大哥大股
      份有限公司97年3 月31日法大字097029442 號函（見本院
      卷第144 頁）；遠傳電信股份有限公司97年4 月24日遠傳
      （企營）字第09710306327 號函及所附資料、0000000000
      、0000000000、0000000000門號之申請書、門號代辦授權
      書（見本院卷第165 至168 頁、警卷第15至18頁）等資料
      在卷可佐。證人甲○○因同意被告乙○○以其名義設立禾
      耀公司，而將身分證、駕照正本交付丁○○辦理禾耀公司
      之設立登記，且於翌日晚上取回上開證件後，即未再交付
      證件予他人乙節，業經證人甲○○證述綦詳，顯見被告乙○○未曾持有證人甲○○之駕照、健保卡之正本，依上開
      各電信業者之函文資料，倘證人甲○○本人非親自向遠傳
      電信、和信電訊、臺灣大哥大公司申辦上開門號，被告乙○○或丁○○豈有可能在未持有甲○○之任何正本證件情
      況下，分別於不同時間以「甲○○」名義向遠傳電信、和
      信電訊、臺灣大哥大電信之業者成功申辦門號使用，證人
      甲○○證述如附件起訴書附表三所示門號均係遭人冒名申
      辦部分，不足採信。另證人甲○○既然同意出名擔任禾耀
      公司之人頭負責人，且夥同丁○○親自至中華電信台南營
      運處永康服務中心申辦06-0000000電話供禾耀公司使用乙
      節，已如前述，則被告乙○○身為禾耀公司實際負責人，
      而使用名義負責人甲○○申辦供禾耀公司使用之00-00000
      00電話，堪可認定係經甲○○同意。此外，證人丁○○於
      96年4 月19日偵查中結證稱：0000000000、0000000000門
      號是甲○○申請給乙○○使用，申請時我有陪同甲○○，
      申請書皆為甲○○填寫，和信電訊0000000000是我把申請
      單拿回來給甲○○填寫，再由我去申請，經甲○○同意後
      ，由我使用等語（見台灣高雄地方法院檢察署96年度偵字
      第2551號卷第25、31頁），而被告乙○○自承有使用經丁○○交付以甲○○名義申辦之0000000000、0000000000門
      號，已如前述，本院尚查無具體證據證明被告乙○○有參
      與使用以「甲○○」名義申辦之遠傳電信0000000000門號
      、和信電訊0000000000門號、臺灣大哥大0000000000門號
      之行為，尚難認被告就此部分之門號有何盜打之犯行或主
      觀上有不法之意圖。至於被告辯稱其使用以「甲○○」名
      義申辦之0000000000、0000 000000 門號係經丁○○交付
      ，當初有經過甲○○同意等情，卷內並無證據證明被告乙○○於0000000000、0000000000門號申辦當時有在現場，
      且證人甲○○同意出名擔任禾耀公司名義負責人，且係本
      人申辦此二門號，縱其未同意丁○○或被告使用此等門號
      ，然被告乙○○於事後使用經丁○○交付之0000000000、
      0000000000門號SIM 卡時，被告乙○○並未直接與甲○○
      接觸，其主觀上認為丁○○係經甲○○同意而取得該二門
      號之晶片卡，亦與常情無違，尚難認被告乙○○清楚知悉
      丁○○有無事先取得甲○○之同意，卷內並無事證足以證
      明被告乙○○對「甲○○不同意」其使用0000000000、00
      00 000000 門號乙事知情，尚難遽認被告就0000000000、
      0000 000000 門號之使用主觀上有何不法之意圖。
（三）綜上所述，本件公訴人認被告涉犯之上開犯行，除證人甲○○之指述外，並無足夠之積極證據相佐，尚難僅憑證人
      甲○○有遭人冒刷信用卡、冒名貸款或提供電話門號予被
      告使用，即認被告有公訴意旨所指之犯行。揆諸首揭說明
      ，公訴人所舉之證據既不足以證明被告確有上開犯行，亦
      不足以使本院形成被告確有上開犯行之有罪確信，本院復
      查無其他積極證據足資認定被告確有公訴人所指之犯行，
      既不能證明被告犯罪，揆諸前開法條之規定，依法自應為
      被告無罪之諭知。
據上論斷，應依刑事訴訟法第301 條第1 項，判決如主文。
本案經檢察官丙○○到庭執行職務。
中    華    民    國    97    年    7     月    9     日
                  刑事第三庭  審判長法  官  蔡國卿
                                    法  官  蔡書瑜
                                    法  官  何佩陵
以上正本證明與原本無異。
如不服本判決應於收受本判決後10日內向本院提出上訴書狀，並
應敘述具體理由，如未敘述上訴理由者，應於上訴期間屆滿後20
日內補提理由書狀於本院（均須按他造當事人之人數附繕本）「
切勿逕送上級法院」。
中    華    民    國    97    年    7     月    9     日
                                    書記官  鍾淑美


司法院資訊處製作；財團法人民間司法改革基金會備份。
